张璐

高级界面交互设计师



工作经历

高级界面交互设计师 2019.03-今

百度-MEG移动生态事业群-商业用户体验部(完成一次涨薪)

业务方向: 百度FEED信息流平台 / 百度聚屏平台 / 百度基木鱼平台 / 百度观星盘

工作内容:对接商业产品线设计需求、管理项目进度;完成平台类产品用研、交互、视觉的输出;

严格把控设计验收环节,保证设计落地还原度不低于90%。梳理产出中台产品的交互场景规范,提升产品线设计

产出效率;推动横向团队协作完成产品体验升级。优化项目流程,提升项目协作效率。

交互设计师 2017.06-2019.03

数梦工场科技有限公司–云计算产品线–专有云产品研发部(绩效A/完成一次涨薪)

业务方向: DTCenter专有云中台管理系统

工作内容:负责专有云中台产品的交互设计、用户研究;优化WEB控制台设计结构,定制并管理WEB控制台的交

互设计规范, 培训赋能其他团队对规范进行应用。

UX设计师(实习) 2016.03-2016.09

IBM—CRL中国研究院

业务方向: IOT; 医疗物联网、车联网;

工作内容:整理用户画像/梳理业务交互场景/运用IBM设计方法论独立完成项目交互与视觉设计方案。

教育经历

艺术学硕士 2014.09-2017.03

北京理工大学(985/211)-设计与艺术学院-视觉传达专业 专业方向:视觉传达/交互设计/设计心理学/符号学/创意编程

艺术学学士 2010.09-2014.06

中南大学(985/211)-建筑与艺术学院-视觉传达专业(保送硕士研究生)

专业方向: 信息设计/视觉传达/视觉识别/人机工程学/插画

百度观星盘(商业数据管理平台)

2020.04-今

产品简介:

基于百度AI和大数据技术,为商业千万量级投放客户提供全链营销数据服务能力;汇聚百度域内数据、客户数据、合作伙伴数据组成的全域数据,构建海量用户行为标签,提供多维度行业和品牌洞察能力,全方位感知用户行为和意图、帮助品牌锁定精准目标人群。

工作内容:

管理产品线设计需求,针对重点人群功能的页面设计结构进行改版,整合数据分发功能,提升用户操作的顺滑度;

百度基木鱼 (营销类工具平台)

2019.12-2020.04

产品简介:

为千万量级商业广告主提供全面的免费智能建站能力,以满足多场景解决方案需求

工作内容:

负责基木鱼直播方向交互设计、推动营销落地页动效升级;

百度聚屏(物联网程序化广告平台)

2019.06-2020.02

产品简介:

聚屏依托百度大数据及AI优势,通过聚合多类屏幕媒体(楼宇电梯屏、户外生活场景屏等)触达消费者多场景生活时刻,实现线上线下广告整合和精准程序化投放,为广告主打造更加智能高效的品牌推广体验。

工作内容:

管理聚屏业务线设计需求,独立负责投放端交互设计,推动投放平台产品体验升级。从0到1完成实况场景化设计方案并推动设计落地,帮助产品从传统线下监播模式转换为线上监播的体验模式;

百度信息流FEED(商业信息流推广平台)

2019.03-2019.05

产品简介:

百度信息流广告是在百度首页,百度贴吧、百度APP等百度平台的资讯流中穿插展现的原生广告。数亿级用户 群体的覆盖,海量优质内容,百度借助大数据、用户需求定向和智能投放等技术,可以帮助您广告准确推送至 高潜用户。

工作内容:

对接FEED业务交互需求,对创意工具等模块进行设计体验升级。提升创意工具在FEED平台中的使用效率。

数梦工场DTCenter云管理平台(企业、政务云平台)

2017.06-2019.03

产品简介:

DTCenter是基于专有云和公共云平台为各行业客户定制的云管理平台,为政府、企业、金融等行业客户提供一站式云计算/云安全/大数据等的管理服务。

工作内容:

推动产品中重点云资源模块的设计改版,与主要用户群体保持沟通,输出用户调研报告支撑设计优化。 制定并管理平台交互设计规范。

IBM医疗物联网-COPD慢阻肺健康管理APP

2016.05-2016.07

项目简介:

IBM研究院与医院机构协作研发的COPD患者健康管理APP。

工作内容:

运用IBM设计方法论输出用户画像/用户体验地图/故事板等原型设计稿。

IBM车联网&大众汽车合作项目-逸驾AIR移动APP

2016.03-2016.05

项目简介:

"逸驾Air"是基于IBM中国研究院IOT技术与大众汽车合作开发的车内空气监测APP。

工作内容:

产出界面设计原型与界面设计、海报、IOS商店宣传图,跟进APP上线。

创意编程作品《Random》(个人交互作品)

2016.01

项目简介:

《Random》是一件可交互的音乐可视化作品。由我独立设计+开发完成。 2016年1月, 《Random》参加上海"设计之变"展览展出。

专业能力

交互设计



丰富的B端产品交互设计经验,逻辑清晰,善于归纳总结交互场景;熟练运用各类Design Thinking、方法论高效完成设计输出;

视觉设计



本科+硕士7年视觉专业背景;注重视觉界面&元素与用户心理的关联性;熟练掌握各类视觉工具软件;擅长手绘、 矢量风格插画及MotionGraphic动画;

项目管理



丰富的项目管理经验, 多条产品线设计需求管理人; 良好的沟通协作及问题解决能力;

编程开发



熟悉主流前端框架及各类开发组件库,有一定的前端编程能力;与研发工程师高效沟通保证设计落地质量;

个人简介

丰富的Web平台类产品交互设计经验,业务覆盖ToB&ToC市场web以及移动端产品。熟练掌握商业推广、商业营销、企业云管理平台业务的交互逻辑与设计规范。

有大型复杂系统设计经验,熟练掌握各类web产品设计规范,擅长运用设计方法论推动项目从构思到落地;逻辑清晰,富有同理心。注重通过用户研究、可用性测试等方法寻找设计突破点。

良好的沟通能力、组织能力、项目管理能力;负责管理业务线设计需求、引领并高效推进项目内部达成目标一致 性;掌握一定的前端能力,有效保证设计落地质量,乐于探索设计与技术结合的更多可能。